臺灣桃園地方法院小額民事判決
111年度壢小字第112號
原      告  臺灣中小企業銀行股份有限公司

法定代理人  林謙浩  
訴訟代理人  陳煥明  
被      告  林明義  
上列當事人間請求返還消費借貸款事件，本院於民國111年3月24
日言詞辯論終結，判決如下：
   主    文
一、被告應給付原告新臺幣陸萬陸仟柒佰貳拾參元，及自民國一
    百一十年十月二十七日起至清償日止，按年利率百分之一點
    八四五計算之利息，暨其逾期在六個月以內者，按上開利率
    百分之十，逾期超過六個月者，按上開利率百分之二十計算
    之違約金，違約金最高收取期數為九期。
二、訴訟費用新臺幣壹仟元由被告負擔。
三、本判決得假執行。
    理由要領
一、本件除下列理由要領外，依民事訴訟法第436條之18第1項規
    定，僅記載主文，其餘省略。
二、原告起訴主張被告於民國109年5月25日向原告借款新臺幣（
    下同）10萬元，約定借款期限自109年5月26日起至112年5月
    26日止，就此兩造簽立勞工紓困貸款契約，並約定自撥款日
    起，前6個月按月計息，第7個月再依年金法，按月平均攤還
    本息；利息由勞動部補貼一年之利息，如被告未依約清償本
    息時，即視同到期，被告應依約定還本付息，且除應按原約
    定借款利率週年利率1.845%計算遲延利息外，逾期在6個月
    以內者，應按上開利率10%，逾期超過6個月部分，按上開利
    率20%計付違約金，每次違約狀態最高連續收取期數為9期。
    嗣被告於借款後，僅攤還110年9月26日至110年10月26日之
    本息，尚積欠本金66,723元及如主文所示之利息和違約金等
    語，業據提出與所述相符之貸款契約書、放款利率歷史資料
    表、撥還款明係查詢單及催告通知函等為證。而被告到庭亦
    不爭執積欠借款之事實，堪認原告主張為真實。至於被告辯
    稱現在經濟困難，希望可以分期攤還等語，屬履行能力問題
    ，不影響其依約所負之返還責任。從而，原告依據借款契約
    法律關係訴請如主文第1項所示，為有理由，應予准許。
中　　華　　民　　國　　111 　年　　4 　　月　　7 　　日
                  中壢簡易庭      法  官  張博鈞
以上為正本係照原本作成。
如不服本判決，應於送達後20日內，向本院提出上訴狀並表明上
訴理由，如於本判決宣示後送達前提起上訴者，應於判決送達後
20日內補提上訴理由書（須附繕本）。
如委任律師提起上訴者，應一併繳納上訴審裁判費。
中　　華　　民　　國　　111 　年　　4 　　月　　 7  　日
                                  書記官  張季容
附錄：
一、民事訴訟法第436條之24第2項：
    對於小額程序之第一審裁判上訴或抗告，非以其違背法令為
    理由，不得為之。
二、民事訴訟法第436條之25：
    上訴狀內應記載上訴理由，表明下列各款事項：
    （一）原判決所違背之法令及其具體內容。
    （二）依訴訟資料可認為原判決有違背法令之具體事實。
三、民事訴訟法第471 條第1 項：（依同法第436 條之32第2 項
    規定於小額事件之上訴程式準用之）上訴狀內未表明上訴理
    由者，上訴人應於提起上訴後20日內，提出理由書於原第二
    審法院；未提出者，毌庸命其補正，由原第二審法院以裁定
    駁回之。